# 求教陈版，关于合营企业初始投资的问题

提问人：gggzhe1969 时间：2012-11-14 17:23:03
请问陈版，合营企业初始投资时，发生的相关审计费、律师费、咨询费可否计入长期股权投资的初始成本？因为投资项目发生的差旅费、人员工资等费用呢？ 在注会书上，企业合并以外其他方式取得的长期股权投资初始投资成本遵循： 以支付现金取得的长期股权投资，影单按照实际支付的购买价款作为长期股权投资的初始投资成本，包括购买过程中支付的手续费等必要支出。 那是不是这些费用都可以计入初始投资成本？ 在IFRS下呢？两者是否存在GAAP差异？

回答人：chenyiwei
关于对合营企业初始投资成本的确定，中国准则和IFRS下应无重大差异。 相关审计费、律师费、咨询费等，如果是用于对拟投资企业进行尽职调查、分析可行性等，其发生时尚不能确定投资是否会真实投出，则不能确定这些支出能否在未来给企业带来经济利益，建议费用化。相关人员工资与并购之间的对应关系较为模糊，也不建议计入投资成本。当投资的发生已经基本确定后，再发生的审计、律师、评估等中介机构费用可以考虑计入投资成本。